# 请教陈版，同一控制下企业划转

提问人：cjzhangyong 时间：2019-05-08 11:45:26
1 、A 公司将子公司 B100% 股权无偿划拨给 A 的子公司C 这块 A单体是冲减长投 无资本公积 冲减留存收益吗
2 、C 公司取得B 公司的股权 借：长投 贷：资本公积-资本溢价吗

回答人：chenyiwei
1 、A 公司：按照对 B100% 长期股权投资的原成本：借：长期股权投资——C，贷：长期股权投资——B。
2 、C 公司：按同一控制下合并处理。

提问人：cjzhangyong 时间：2019-05-14 22:18:45
A 公司这样处理，c 长投的账面价值跟实收资本不相等了

回答人：chenyiwei
是这样。也没有规定长投必须和被投资方实收资本份额相等。两者不一致很正常，符合准则规定，可以合理解释即可。